【裁判字號】    95,台非,84
【裁判日期】    950414
【裁判案由】    竊盜
【裁判全文】
最高法院刑事判決                九十五年度台非字第八四號
    上  訴  人  最高法院檢察署檢察總長
    被      告  甲○○
                        23弄.
                        （現在台灣台中監獄執行中 )
上列上訴人因被告竊盜案件，對於台灣高等法院台中分院中華民
國九十四年十一月二十三日第二審確定判決（九十四年度上易字
第一二八五號，檢察官聲請簡易判決處刑案號：台灣台中地方法
院檢察署九十四年度速偵字第一七六四號），認為違法，提起非
常上訴，本院判決如下：
    主  文
原判決撤銷，由台灣高等法院台中分院依判決前之程序更為審判。
    理  由
非常上訴理由稱：「按犯罪事實應依證據認定之，無證據不得認
定犯罪事實，刑事訴訟法第二百五十四條定有明文。本件原判決
認定被告甲○○於九十四年九月十日七時三十九分許，在台南縣
鹽水鎮○○路五十六巷十七號前，徒手扳開車牌ＫＫ六０一０號
重機車置物箱蓋，竊取黃鼎竣所有之手提包一個（內有現金新台
幣一萬四千元、行動電話一支、中國信託商業銀行現金卡一張、
存摺一本等物）得手後，將行動電話丟棄，現金取置於其身上，
其餘物品連同皮包置於其所騎之腳踏車前置物籃內，嗣於同日二
十一時五十分許，在台南縣鹽水鎮○○路九十七號前經警查獲，
在其所騎腳踏車前置物籃內扣得上開黃鼎竣所有之手提包（內有
現金卡一張、存摺一本），另自其上衣口袋內扣得花用後剩餘之
贓款新台幣九千九百元，被告觸犯竊盜罪，其認定被告上述犯罪
事實所憑之證據理由，除被告之自白外，另與被害人黃鼎竣在警
訊中供述之情節相符，並有贓物領據附卷可證，惟遍查全案卷證
資料中，並無被告之自白及被害人黃鼎竣之警訊筆錄以及贓物領
據，是本件並無任何卷證資料，足資認定被告確有犯罪事實，原
判決顯有判決不依證據之違背法令，案已確定，且不利於被告，
爰依刑事訴訟法第四百四十一條、第四百四十三條提起非常上訴
，以資救濟。」等語。
本院按犯罪事實應依證據認定之，無證據不得認定犯罪事實；又
判決不適用法則或適用不當者，為違背法令，刑事訴訟法第一百
五十四條第二項、第三百七十八條分別定有明文。本件原判決認
定被告甲○○於民國九十四年九月十日七時三十九分許，在台南
縣鹽水鎮○○路五十六巷十七號前，徒手扳開車牌ＫＫ六－０一
０號重機車置物箱蓋，竊取黃鼎竣所有之手提包一個，內有現金
新台幣（下同）一萬四千元、行動電話一支、中國信託商業銀行
現金卡一張、存摺一本等物，得手後，將行動電話丟棄，現金取
置於其身上，其餘物品連同皮包置於其所騎之腳踏車前置物籃內
。嗣於同日二十一時五十分許，在台南縣鹽水鎮○○路九七號前
，經警查獲，並在其所騎腳踏車前置物籃內，扣得上開黃鼎竣所
有之手提包（內有現金卡一張、存摺一本），另自其上衣口袋內
，扣得花用後剩餘之贓款九千九百元等情，並於理由欄內敘明此
部分之犯罪事實，除被告之自白外，與被害人黃鼎竣於警詢供述
之情節相符，並有贓物認領保管單附卷可憑，認被告此部分所為
應成立連續竊盜罪中之一罪。惟依據全卷證據資料，並無被告對
此部分事實之自白，亦無黃鼎竣於警詢供述筆錄及贓物認領保管
單等證據資料。則原判決認定此部分犯罪事實，自屬違背法令。
案經確定，且於被告不利，非常上訴意旨執以指摘，洵有理由。
為維持被告之審級利益，應由本院將原判決撤銷，由原審法院依
判決前之程序更為審判，期臻適法。
據上論結，應依刑事訴訟法第四百四十七條第二項前段，判決如
主文。
中    華    民    國  九十五  年    四    月   十四   日
                      最高法院刑事第十庭
                          審判長法官  洪  清  江
                                法官  石  木  欽
                                法官  李  伯  道
                                法官  林  勤  純
                                法官  陳  晴  教
      本件正本證明與原本無異
                                      書  記  官
中    華    民    國  九十五  年    三    月  二十四  日
                                                      Ｌ


司法院資訊處製作；財團法人民間司法改革基金會備份。
